---
title: "Pràctica 1: Transformar"
author: "Escriviu aquí el nom i cognom de cadascú"
output: html_document
---

### Preparació

<!-- No modifiqueu el següent bloc de codi, que carrega el tidyverse i les dades necessàries per a realitzar la pràctica -->

```{r, message=FALSE}
library(tidyverse)
cat21 <- read_csv("https://www.dropbox.com/s/515kqif5huxzgnc/cat21.csv?dl=1")
```

### Exercici 1

```{r}

```

Substituïu aquesta línia per la vostra resposta.

### Exercici 2

```{r}

```

### Exercici 3

```{r}

```

### Exercici 4

```{r}

```

Substituïu aquesta línia per la vostra resposta.

### Exercici 5

```{r}

```

Substituïu aquesta línia per la vostra resposta.

### Exercici 6

```{r}

```

Substituïu aquesta línia per la vostra resposta.

### Exercici 7

```{r}

```

Substituïu aquesta línia per la vostra resposta.

### Exercici 8

```{r}

```

Substituïu aquesta línia per la vostra resposta.

### Exercici 9

```{r}

```

Substituïu aquesta línia per la vostra resposta.

### Exercici 10

```{r}

```

Substituïu aquesta línia per la vostra resposta.

### Bonus

```{r}

```

Substituïu aquesta línia per la vostra resposta.

